臺灣臺中地方法院刑事判決　94年度訴字第2029號
公　訴　人　臺灣臺中地方法院檢察署檢察官
被　　　告　甲○○
　　　　　　　　　　樓之1
選任辯護人　張居德律師
　　　　　　曾彥錚律師
上列被告因違反槍砲彈藥刀械管制條例案件，經檢察官提起公訴
（九十四年度偵字第七八三八號），本院判決如下：
    主    文
甲○○未經許可，持有其他可發射子彈具有殺傷力之槍枝，處有
期徒刑貳年，併科罰金新臺幣壹拾萬元，罰金如易服勞役，以銀
元佰元即新臺幣玖佰元折算壹日。扣案之改造手槍貳枝（槍枝
管制編號分別為0000000000、0000000000
號）、子彈柒顆，均沒收。
    犯罪事實
一、甲○○自民國（下同）九十三年二月起，未經許可，持有具
    殺傷力之仿貝瑞塔改造手槍二枝及土造子彈十顆，藏置於其
　　臺北市大同區○○○路七六巷十二弄十二號三樓之一住處大
    樓地下三樓角落之雜物堆內。嗣於其後之不詳時間，將上述
    手槍及子彈移置於其駕駛之九Ｒ－八六二一號自用小客車上
    。嗣臺中縣警察局東勢分局員警接獲線報指稱：臺中縣東勢
    鎮馨園一村臨十一巷十五號組合屋出入複雜，可能有毒品交
    易等語，遂於九十四年四月二十六日晚間八時十分許至該處
    盤查，查獲甲○○在內。於員警發覺甲○○持有槍枝及子彈
    前，甲○○主動向承辦員警自首上開犯行，因而自甲○○所
    駕駛之九Ｒ－八六二一號自用小客車上，扣得前述持有具殺
    傷力之改造手槍二枝及土造子彈十顆。
二、案經臺中縣警察局東勢分局報請臺灣臺中地方法院檢察署檢
    察官偵查起訴。
    理    由
一、訊據被告甲○○對於上述事實坦承不諱，惟辯稱：該等槍枝
    及子彈係住臺北市萬華區，名為「蕭穎禹」，綽號「小胖」
    之人於九十三年二月間向伊聲稱當地警察很注意他，因而寄
    放於伊處，伊遂將槍、彈藏置於其臺北市大同區○○○路七
    六巷十二弄十二號三樓之一住處大樓地下三樓角落之雜物堆
    內，嗣「蕭穎禹」於九十三年六月間死亡，伊又忙著拍戲，
    至查獲當日晚間六、七時許，欲將該等槍、彈帶至卓蘭山上
    掩埋，始將槍、彈置於車上云云。選任辯護人張居德律師另
    為被告辯稱：本件並無搜索票，承辦員警雖稱被告自願接受
    搜索，但搜索扣押筆錄並未註明被告自願接受搜索，也無被
    告同意搜索之簽名。另刑事訴訟法第一百三十一條明定逕行
    搜索之要件，必須是逮捕或執行拘提，本件員警只是發現被
    告等人行跡可疑，不符合前述要件，因此而取得之證據，應
    無證據能力；另被告為自首，請依槍砲彈藥刀械管制條例第
    十八條第一項規定減輕其刑云云。惟查：
（一）扣案之槍、彈經送請內政部警政署刑事警察局鑑定結果，
      認手槍二枝（槍枝管制編號分別為0000000000
      、0000000000號），均為仿貝瑞塔（BERETTA
      ）廠92FS型半自動手槍製造之玩具手槍換裝土造金屬槍管
      而成之改造手槍，機械性能良好，可擊發同案送鑑子彈，
      具殺傷力；子彈十顆均係土造子彈，具直徑約八．八mm
      金屬彈頭，採樣三顆試射，均可擊發，認均具殺傷力，有
      該局九十四年五月十六日刑鑑字第○九四○○六七五四三
      號鑑驗通知書在卷可稽（偵查卷第四四頁以下）。
（二）被告所稱「蕭穎禹」之人，經本院向臺北市萬華區戶政事
      務所函查結果並無此人之戶籍資料，有該所九十四年七月
      十九日北市萬二戶字第○九四三○四五三九○○號回函附
      卷可參。又依被告所供，該名為「蕭穎禹」之人，業於九
      十三年六月間死亡，是以被告所供是否屬實，業已無從查
      考。且縱認上述槍、彈確為名為「蕭穎禹」之人寄放，被
      告仍該當於槍砲彈藥刀械管制條例第八條第四項之未經許
      可寄藏其他可發射子彈具有殺傷力之改造手槍罪，及同條
      例第十二條第四項之未經許可寄藏具殺傷力之子彈罪，其
      法定刑與持有之罪責完全相同，且為同項款之罪，殊無據
      此解免刑責之餘地。故被告上開辯解，無從作為對其有利
      之認定。
（三）查證人即查獲被告之偵查員乙○○於本院審理時證稱：「
      組合屋房間內有三人在場，我們經過他們同意而搜索，請
      他們把身上東西取出。……當時被告從身上取出一串鑰匙
      ，包括車鑰匙。……當時現場有三人，只有他有車鑰匙，
      我們合理懷疑他有開車。……當初我們帶嫌疑人甲○○去
      他車子要搜索，當時車門還沒有開，他表示車內有東西。
      我們就把車門打開，甲○○就說東西在哪裡，於是將一把
      槍枝起出，我們問他還有沒有，他就從另一處將另一把槍
      取出，二枝槍沒有放在一起。」等語，惟本件之搜索扣押
      筆錄，僅記載依刑事訴訟法法第一百三十條之規定執行附
      帶搜索，而未記載依同法第一百三十一條之一由被搜索人
      同意搜索，亦未於該處由被告甲○○簽名，固有可議之處
      ，惟被告既向警方自首本件犯行，自係同意搜索，至少並
      未反對，而員警亦未惡意、恣意違法取證，該等筆錄之瑕
      疵並未破壞人權之保障，違法之程度本屬輕微；而被告所
      犯違反槍砲彈藥刀械管制條例案件，對於社會治安屬於有
      重大影響之案件，衡諸公共利益之保護，再參酌刑事訴訟
      法第一百五十八條之四之規定，本案所扣押之槍枝及子彈
      ，應仍有證據能力。至於選任辯護人所指之一百三十一條
      之逕行搜索云云，並非本件承辦之司法警察所依據之法條
      ，故無斟酌之必要。
（四）被告雖於該管公務員未發覺犯罪前，自首持有槍械犯行而
      接受裁判，然並未「報繳」其持有之槍枝，而係由員警搜
      索而扣得，自與槍砲彈藥刀械管制條例第十八條第一項之
      規定減輕或免除其刑之構成要件未合，無從適用該條項之
      規定，故辯護意旨稱得適用該項規定減輕或免除其刑云云
      ，尚非可採。
（五）本件事證明確，被告犯行洵堪認定。
二、按槍砲彈藥刀械管制條例於九十四年一月二十六日修正公布
    將未經許可，持有該條例第四條第一項第一款所定其他可發
    射金屬或子彈具有殺傷力之各式槍砲者，自第十一條第四項
    移列至第八條第四項，法定刑提高為三年以上十年以下有期
    徒刑，併科新臺幣七百萬元以下罰金，於同年月二十八日生
    效。被告雖供稱前述槍、彈係於九十三年二月間即持有，惟
    其持有行為，持續至九十四年五月五日被查獲之時止，故應
    適用修正後之新法，無比較新舊法之餘地。核被告甲○○所
    為，係犯槍砲彈藥刀械管制條例第八條第四項之未經許可持
    有其他可發射子彈具有殺傷力之改造手槍罪，及同條例第十
    二條第四項之未經許可持有具殺傷力之子彈罪。被告以一個
    持有行為，同時持有改造手槍二枝及子彈十顆，係一行為觸
    犯二罪名，為想像競合犯，應依刑法第五十五條前段之規定
    ，從一重之未經許可持有可發射子彈具有殺傷力之改造手槍
    罪處斷。次查本件查獲時，警方所接獲之線報內容乃稱該處
    可能有毒品交易，未提到槍枝，從現場帶被告去車子，途中
    被告表示車內有「東西」，等找到車子，還沒有開車門，被
    告表示裡面有「東西」，被告還沒有說之前，我們當然不知
    道車子裡面有槍枝等語，則被告應係於司法警察發覺其持有
    槍、彈犯行之前即向警方自首，嗣後並接受裁判，符合刑法
    第六十二條前段之規定，應依法減輕其刑。爰審酌被告未經
    許可持有具殺傷力之手槍及子彈，對於社會治安之危害非小
    ，所持有者為手槍二枝及十顆子彈，數量非少，但其並未持
    以犯罪，手段平和，其自首並坦承犯行，態度良好等一切情
    狀，量處如主文所示之刑，並諭知罰金易服勞役之折算標準
    。扣案之改造手槍二枝均屬違禁物，應依刑法第三十八條第
    一項第一款之規定宣告沒收。至於扣案之十顆子彈，其中三
    顆於鑑定時採樣試射，故目前均已無底火，餘空彈殼，已非
    違禁物，無沒收之必要；另七顆未擊發之完整子彈則屬違禁
    物，應依同一規定宣告沒收。
據上論斷，應依刑事訴訟法第二百九十九條第一項前段，槍砲彈
藥刀械管制條例第八條第四項、第十二條第四項，刑法第十一條
前段、第五十五條、第六十二條前段、第四十二條第二項、第三
十八條第一項第一款，罰金罰鍰提高標準條例第二條，判決如主
文。
中　　華　　民　　國　　94　　年　　9 　　月　　28　　日
                  刑事第六庭    審判長法　官　簡源希
                                      法　官　戴博誠
                                      法　官　林念祖
以上正本證明與原本無異。
如不服本判決，應於送達後十日內向本院提出上訴狀（須附繕本
），上訴於臺灣高等法院臺中分院。
                                      書記官　謝明倫
中　　華　　民　　國　　94　　年　　9 　　月　　28　　日
附錄論罪科刑法條
槍砲彈藥刀械管制條例第八條：
未經許可，製造、販賣或運輸鋼筆槍、瓦斯槍、麻醉槍、獵槍、
空氣槍或第四條第一項第一款所定其他可發射金屬或子彈具有殺
傷力之各式槍砲者，處無期徒刑或五年以上有期徒刑，併科新臺
幣一千萬元以下罰金。
未經許可，轉讓、出租或出借前項所列槍枝者，處五年以上有期
徒刑，併科新臺幣一千萬元以下罰金。
意圖供自己或他人犯罪之用，而犯前二項之罪者，處無期徒刑或
七年以上有期徒刑，併科新臺幣一千萬元以下罰金。
未經許可，持有、寄藏或意圖販賣而陳列第一項所列槍枝者，處
三年以上十年以下有期徒刑，併科新臺幣七百萬元以下罰金。
第一項至第三項之未遂犯罰之。
槍砲彈藥刀械管制條例第第十二條：
未經許可，製造、販賣或運輸子彈者，處一年以上七年以下有期
徒刑，併科新臺幣五百萬元以下罰金。
未經許可，轉讓、出租或出借子彈者，處六月以上五年以下有期
徒刑，併科新臺幣三百萬元以下罰金。
意圖供自己或他人犯罪之用，而犯前二項之罪者，處三年以上十
年以下有期徒刑，併科新臺幣七百萬元以下罰金。
未經許可，持有、寄藏或意圖販賣而陳列子彈者，處五年以下有
期徒刑，併科新臺幣三百萬元以下罰金。
第一項至第三項之未遂犯罰之。
